【裁判字號】    97,消債抗,164
【裁判日期】    980117
【裁判案由】    清算事件
【裁判全文】
臺灣板橋地方法院民事裁定           97年度消債抗字第164號
抗  告  人  甲○○
上列抗告人因消費者債務清理條例事件，對於中華民國97年10月
14日本院97年度消債清字第3 號裁定提起抗告，本院裁定如下：
    主  文
抗告駁回。
抗告程序費用新臺幣壹仟元由抗告人負擔。
    理  由
一、按聲請更生或清算，徵收聲請費新臺幣1,000 元；郵務送達
    費及法院人員差旅費不另徵收。但所需費用超過應徵收之聲
    請費者，其超過部分，依實支數計算徵收；前項所需費用及
    進行更生或清算程序之必要費用，法院得酌定相當金額，定
    期命聲請人預納之，逾期未預納者，除別有規定外，法院得
    駁回更生或清算之聲請，消費者債務清理條例第6 條定有明
    文。
二、本件抗告意旨略以：聲請人於原審早有補正過資料，甚至還
    開過庭，程序已進行大半，惟因後來恐承辦法官變動，又有
    新的意見，才要求聲請人再補正資料，並非聲請人自始即未
    提出資料，而後來又要求抗告人補正之資料乃共高達9 項之
    多，又諭令聲請人須繳付新臺幣（下同）4,080 元之程序費
    用，該數項要求牽涉收集資料、整理、研究之時間較長，本
    需相當時日準備，短期內復要求抗告人高額程序費用，更會
    造成其財務壓力，且抗告人又均已有盡最大之能力補正，顯
    見甚有配合及清償之誠意，實不宜即以此程序上的瑣碎問題
    而使聲請人喪失清算之機會，爰求為廢棄原裁定，並另為裁
    定准抗告人開始清算程序。
三、查本件抗告人於原審為清算之聲請，經原審於97年9 月23日
    以本院輔民立消97年度消債清字第3 號函命抗告人於該補正
    通知函送達後7日內，補正郵務送達費4,080元及清算聲請所
    需之相關資料，而該函於97年9 月30日合法送達抗告人，有
    該裁定送達證書在卷可稽（見原審卷第110 頁）。惟查，原
    審既已明示補正期限為7 日內，即同年10月8 日之前，期限
    自應至同年10月7 日期滿，嗣並因抗告人未遵期於限期內補
    正郵務送達費4,080 元，有本院民事科查詢簡答表在卷可稽
    （見原審卷第131 頁），原審遂於同年10月14日下午5 時裁
    定公告駁回抗告人之清算聲請，有本院裁判主文公告證書附
    卷可參（見原審卷第133 頁）。抗告人雖於同年10月15日補
    繳足額郵務送達費，此有抗告人之民事呈報狀上所蓋收狀戳
    為證（見原審卷第135 頁），惟係於原審認其所為之訴訟行
    為不合法予以駁回後，始予補正。從而，原審以抗告人逾期
    未補正為由，裁定駁回其清算之聲請，於法並無不合。是抗
    告人求予廢棄另為裁定，為無理由，應予駁回。
四、據上論結，本件抗告為無理由，依消費者債務清理條例第15
    條，民事訴訟法第495 條之1 第1 項、第449 條第1 項、第
    95條、第78條，裁定如主文。
中    華    民    國    98    年    1    月    17    日
                  民事第三庭  審判長法  官  朱耀平
                                    法  官  劉以全
                                    法  官  徐玉玲
以上正本證明與原本相符
本裁定不得抗告
中    華    民    國    98    年    1    月    19    日
                                    書記官  陳靜怡


司法院資訊處製作；財團法人民間司法改革基金會備份。
